臺灣新竹地方法院刑事判決　　　　　　　　94年度訴字第51號
公　訴　人　臺灣新竹地方法院檢察署檢察官
被　　　告　甲○○
指定辯護人　本院公設辯護人　乙○○
上列被告因違反槍砲彈藥刀械管制條例案件，經檢察官提起公訴
（93年度偵字第5962號），本院判決如下：
    主  文
甲○○未經許可，持有子彈，處有期徒刑月，併科罰金新臺幣
萬元，罰金如易服勞役，以新臺幣玖佰元即銀元佰元折算壹
日，扣案如附表編號二十七所示之制式霰彈壹顆沒收；又未經許
可，製造可發射子彈具有殺傷力之改造槍枝，處有期徒刑陸年，
併科罰金新臺幣貳拾萬元，罰金如易服勞役，以罰金總額與陸個
月之日數比例折算，扣案如附表編號十九、二十所示之子彈共拾
肆顆，及除編號四及二十一外之物，均沒收。主刑部分應執行有
期徒刑陸年貳月，併科罰金新臺幣貳拾貳萬元，罰金如易服勞役
，以罰金總額與陸個月之日數比例折算。
    事實及理由
壹、構成犯罪事實：
（一）甲○○明知具有殺傷力之制式子彈，為政府明令公告禁止
      一般人在未經許可之狀況下持有之管制物品，竟基於持有
      具有殺傷力子彈之犯意，於民國89年間之不詳時間，在新
      竹市假日花市邊之公園加油站附近拾獲具殺傷力之制式霰
      彈1 顆後，並將之藏置於新竹市○○路442 號3 樓之3 的
      居住處內，而未經許可持有之。
（二）甲○○又另行起意，明知非經主管機關或中央主管機關內
      政部許可，不得製造可發射金屬或子彈具有殺傷力之槍枝
      及子彈，竟未經許可，基於製造具有殺傷力槍枝及子彈之
      犯意，於93年6 月間某日先在新竹市之模型玩具店，分別
      以每枝新臺幣（下同）3 、4,000 元之代價，購得仿COLT
      廠CALIBER 25型半自動手槍製造之金屬玩具手槍、仿BERE
      TTA 廠84型半自動手槍製造之玩具手槍、及仿FN廠1910型
      半自動手槍製造之玩具手槍各1 枝，以及以每顆120 元之
      對價，購得玩具金屬子彈，並自同年6 月間某日起至同年
      7 月間某日止，在其位於新竹市○○路442 號3樓 之3 居
      住處內，以不詳之工具及扣案如附表編號5 至16 工 具，
      將上開原來玩具手槍金屬槍管切割為二後，再將原來有阻
      鐵部分之槍管換裝成土造金屬槍管，並利用三秒膠等黏著
      劑接合，而使槍管貫通之方式，接續將上開原不具殺傷力
      之玩具手槍改造為可供發射子彈而具有殺傷力之仿COLT廠
      CALIBER 25型半自動改造手槍（槍枝管制編號：00000000
      00，並將槍管以黏著劑固定在槍管基座上，而使槍管無法
      拆卸下來）、仿BERETTA 廠84型半自動改造手槍（槍枝管
      制編號：0000000000）、仿FN廠1910型半自動改造手槍（
      槍枝管制編號：0000000000）各1 枝；再將所購得的玩具
      金屬子彈彈殼拆解後再填充自爆竹取下之火藥，並將玩具
      金屬彈頭以熱熔槍黏合之方式組合成子彈型式，而接續製
      造具有殺傷力之改造子彈22顆（鑑驗時已試射8 顆，剩餘
      14顆，如附表編號19、20及21之說明），並以附表編號17
      之簡易電鑽刨光子彈，以編號9 之銅油擦拭子彈。嗣經警
      於93年11月24日下午5 時許，持本院核發之搜索票前往上
      址搜索，當場扣得甲○○所有如附表所示之物，始悉上情
      。
貳、認定犯罪事實所根據的證據及理由：
一、被告甲○○分別於警局詢問時、檢察官偵查中、93年11月25
    日檢察官聲請羈押時在本院法官訊問時，以及檢察官於94年
    1 月6 日起訴時在本院法官訊問時所為之自白。
二、鑑定人即內政部警政署刑事警察局（下稱刑事警察局）鑑識
    科物理組鑑識人員丙○○於本院審理訊問時之具結鑑定。
三、扣押物品清單4紙及採證照片18幀等在卷可證。
四、扣案如附表所示的槍枝、子彈及工具等可資證明。
五、(1)再查獲之改造手槍1 枝（槍枝管制編號：0000000000），
    認係仿COLT廠CALIBER 25型半自動手槍製造之金屬玩具手槍
    換裝土造金屬槍管而成之改造手槍，機械性能良好，可擊發
    適用子彈，認具殺傷力；另改造手槍1 枝（槍枝管制編號：
    0000000000），認係由仿BERETTA 廠84型半自動手槍製造之
    玩具手槍換裝土造金屬槍管而成之改造手槍，機械性能良好
    ，可擊發適用子彈，認具殺傷力；另改造手槍1 枝（槍枝管
    制編號：0000000000），認係由仿FN廠1910型半自動手槍製
    造之玩具手槍換裝土造金屬槍管而成之改造手槍，機械性能
    良好，可擊發子彈，認具殺傷力。(2)改造子彈10顆，認均係
    由玩具金屬彈殼加裝直徑約8.7mm 金屬彈頭組合而成之改造
    子彈，採樣3 顆試射結果：2 顆可擊發，認具殺傷力，1 發
    無法擊發，認不具殺傷力；11顆，認均係由玩具金屬彈殼加
    裝直徑約8.5mm 金屬彈頭組合而成之改造子彈，採樣4 顆試
    射均可擊發，認均具殺傷力；1 顆認係土造子彈（具直徑約
    8.8 mm金屬彈頭），經實際試射，可擊發，認具殺傷力。(3)
    制式霰彈1 顆，認係12GAUGE 制式霰彈，認具殺傷力等情，
    有刑事警察局93年11月25日刑鑑字第0930234075號槍彈鑑定
    書1 份附卷可證（下稱第一次鑑定）。
六、(1)送鑑非扣案子彈2 顆，認均係玩具子彈（由玩具金屬彈殼
    及直徑約8.7mm 金屬彈頭組合而成），經拆解檢視，不具火
    藥，非為子彈完整結構，認不具殺傷力；(2)送鑑扣案子彈1
    袋拆解1 顆與非扣案子彈2 顆比較結果：扣案子彈內具火藥
    ，而非扣案子彈內不具火藥，扣案子彈經拆解1 顆檢視，認
    係由玩具子彈再另外加裝火藥改造而成之改造子彈等情，亦
    有刑事警察局93年12月15日刑鑑字第0930245773號函1 份在
    卷可查（下稱第二次鑑定）。
七、(1)送鑑手槍1 枝（獲案槍枝管制編號：0000000000），認係
    由仿BERETTA 廠84型半自動手槍製造之玩具手槍換裝土造金
    屬槍管而成之改造手槍，經實際裝填適用子彈（玩具槍金屬
    彈殼加裝底火片2 片及直徑5.5mm 重1.0 公克鋼珠）進行試
    射，測得鋼珠速度為107 公尺/ 秒，計算其動能為5.72焦耳
    ，單位面積動能為24.09 焦耳/ 平方公分，已超過20焦耳/
    平方公分之殺傷力認定標準，認具殺傷力。(2)送鑑手槍1 枝
    （獲案槍枝管制編號：0000000000），認係由仿FN廠1910型
    半自動手槍製造之玩具手槍換裝土造金屬槍管而成之改造手
    槍，經實際裝填適用子彈（玩具槍金屬彈殼加裝底火片2 片
    及直徑4.5mm 重0.45公克鋼珠）進行試射，測得鋼珠速度為
    350 公尺/ 秒，計算其動能為27.56 焦耳，單位面積動能為
    173.3 焦耳/ 平方公分，已超過20焦耳/ 平方公分之殺傷力
    認定標準，認具殺傷力等情，亦有刑事警察局刑鑑字第0940
    049653號函1 紙附於本院卷宗可憑（下稱第三次鑑定）。
、對於被告辯解，本院的判斷：
    被告於本院審理時固不否認曾經於警局詢問時、檢察官偵查
    中，以及93年11月25日檢察官聲請羈押時在本院法官訊問時
    為自白，惟嗣後翻異前供，辯稱該自白係因司法警察之誤導
    所為，非出於任意性，且與事實不符，應無證據能力；另辯
    稱槍是丁○○寄放的，霰彈、土造子彈也是丁○○的，子彈
    是買槍時人家送的，扣案的工具也不是改造的工具等等。經
    查，本院基於下列理由，認為被告之前開自白與事實相符，
    而得作為判決之基礎，而其上開辯稱亦有所不實：
（一）按被告之自白，須非出於強暴、脅迫、利誘、詐欺（、疲
      勞訊問、違法羈押）或其他不正之方法，且與事實相符者
      ，始得採為證據，如果被告自白，係出於不正之方法，並
      非自由陳述，即其取得自白之程序，已非適法，則不問自
      白內容是否確與事實相符，因其非係適法之證據，即不能
      採為判決之基礎（最高法院91年台上字第2908號判例參照
      ）。本件被告於本院行準備程序時主張伊在警局接受詢問
      時，因為警員告以若坦承改造槍枝犯行對其較為有利，所
      以為如警詢筆錄中之自白，復因警員於移送過程中告以，
      在檢察官訊問時僅須依照其在警詢時之陳述即可交保，後
      因為求供詞之一貫，故於羈押審理時，在法官前亦為相同
      之自白等等。查犯罪嫌疑人在警局製作詢問筆錄時，警員
      告以其陳述之利弊得失，並籲其能對所為之犯行具實陳述
      ，乃事所通常，至於犯罪嫌疑人欲為何等之陳述，或願否
      坦承犯行不諱，仍有完全自由之意志得以決定，只要其嗣
      後之自白非出於警員以不正之方法限制其身體自由或箝制
      其意識自主，均可認其自白係出於任意性，非謂警員所告
      以之事並非確有利於犯罪嫌疑人，即為有礙於自白任意性
      之認定；今被告自始至終對其所辯並無法具體指明其自白
      之任意性究係受誰、以及如何之妨礙，而其復坦承製作警
      訊筆錄的人並沒有脅迫他，且被告迭經檢察官多次訊問，
      甚至於本院為羈押審理時，在法官面前所為之陳述，亦均
      坦承有改造槍枝及子彈之犯行，倘被告確於警局詢問時受
      有脅迫、詐欺等不正之訊問，而已使其意思不能自主之情
      形發生，應於在警方將被告移送檢察官偵查或法官為訊問
      ，即此不正訊問原因消滅後，即刻向檢察官或法官為非任
      意自白之抗辯才是，豈有仍執先前陳述而不加以爭執之理
      ？又被告另稱係為避免遭受羈押而聽任警員之詞，惟當檢
      察官向本院聲請羈押，並經本院法官為羈押訊問時，被告
      當知其得以具保之期待極可能落空，假若先前之警詢、偵
      查筆錄之自白並非真實，或有瑕疵時，更應於此提起抗辯
      ，何須再執前詞而不爭辯？參以檢察官亦提出被告於警詢
      時及偵查中之錄音帶以證明被告之自白係出於自由意志，
      亦可擔保被告警詢時及偵查中自白之真實性，故認被告以
      其警詢筆錄中之自白係出於非任意性為辯，委不足採。
（二）再者，被告在警詢時（93年度偵字第5962號偵查卷宗《下
      稱偵查卷宗》第5 頁背面至第7 頁）、本院審理前之諸次
      檢察官偵訊時（偵查卷宗第45頁、第54頁）、93年11月25
      日檢察官聲請羈押時本院法官訊問時（見本院93年度聲羈
      字第219 號卷宗第2 頁以下）所為之陳述，不僅均自白製
      造槍、彈之事實，且其前後自白之內容均屬一致，並無矛
      盾之情；又因被告在描述製造時、地、模型玩具手槍及子
      彈之來源、扣案工具之用途等事項時，亦均能清楚而明確
      說明，甚至被告於94年1 月6 日經檢察官提起公訴而在法
      官訊問時亦就其換裝槍管之情形供陳明確；且被告就扣案
      之3 枝具殺傷力手槍之特性，如槍管係2 段式並以三秒膠
      黏接，且前後段之槍管係屬不同材質金屬等事宜，均可明
      白陳述且逐一辨別，此亦經鑑定人即刑事警察局鑑識科物
      理組鑑識人員丙○○於本院審理時當庭拆解上開槍枝後鑑
      定明確，亦確與被告所描述情形相符，設若被告先前之自
      白非出於任意性，且與事實不符，則其是如何對槍管之隱
      蔽部分、製作情形知之甚詳。是其先後自白不僅一致且亦
      與事實相符，故可認被告所自白之犯行應屬真實無誤。
（三）又被告雖曾辯稱槍是玩具店買的，是槍管摔壞掉，用三秒
      膠將金屬槍管黏起來，這種槍根本不能打，只是觀賞用的
      等等，然經刑事警察局第一次鑑定時（性能檢驗法）已認
      上開3 枝改造手槍是具有殺傷力的（如前所述），是被告
      所辯已有可疑；再經鑑定人丙○○於本院審理時亦鑑定陳
      稱以2 段部分的槍管並用三秒膠（有非常強的黏著效果）
      等黏著劑黏著而成之（完整）槍管，已經具有槍枝性能，
      並不影響其擊發子彈的功能，也不會因為子彈經過（發射
      ）而造成槍管毀損、熔掉的情形等語明確，可知被告所稱
      只是觀賞用等等已有不實。再經本院將上開槍枝送請刑事
      警察局以實際裝填適用子彈進行試射（即第三次鑑定），
      亦確認上開槍枝於裝填適用子彈後能順利擊發且未造成槍
      管之毀損亦具有殺傷力等情，亦已如前所述，是可知被告
      上開辯稱顯係事後卸責之詞，而不可採信。
（四）被告復又辯稱子彈是向玩具店買的，到處都買得到，並沒
      有改造等等，然經檢察官於偵查中命警察攜同被告至被告
      所說可以買到子彈的玩具店並購買2 顆子彈，然經送鑑定
      結果（即第二次鑑定），於店內所購買的玩具子彈並沒有
      火藥，不具子彈完整結構，不具殺傷力，而扣案之子彈內
      具火藥，係由玩具子彈再另外加裝火藥改造而成之改造子
      彈，顯見玩具店所購得之子彈，並不具殺傷力，而扣案之
      子彈有裝填火藥亦確具殺傷力，且亦與被告前開所自白之
      製造子彈之方式相符，是可知被告前開辯稱亦顯屬不實。
（五）至被告於本院審理時始辯稱槍是丁○○寄放的，霰彈、土
      造子彈也是丁○○的，子彈是買槍時人家送我的，扣案的
      工具也不是改造的工具等等。經查，經本院依職權傳訊證
      人丁○○與被告對質，其已於本院審理時具結證稱否認被
      告上開所述，是被告上開辯稱已有可疑，再則被告自警局
      詢問時、檢察官多次偵查中始終未提及有前開情形，甚且
      於檢察官欲聲請本院羈押時被告亦明確供陳槍確實是自己
      改造的，沒有替他人頂罪屬實，而被告事後臨訟始為前開
      辯稱，實有可疑。又被告事後否認犯行時，先是陳稱土造
      子彈【是玩具店買的】，復稱子彈【是向丁○○買的】，
      嗣於本院傳訊證人丁○○與其對質時，得知是丁○○等向
      警方檢舉其所犯犯行時，始全盤否認犯行，並稱槍、子彈
      【是丁○○寄放、帶來的】等等，其前後所述已不相一致
      ，復經證人所否認，可知被告嗣後翻異之供詞可信度極低
      。參以被告為一有相當社會經驗之成年人，且之前亦曾因
      違反麻醉藥品管理條例案件及毒品危害防制條例案件，而
      遭警方查獲，並因而為地檢署起訴及法院判決，當可清楚
      明瞭自身權益之保障，倘確有如被告所述槍枝、子彈係他
      人所寄放之情，衡情，當可於警局初訊時、檢察官偵查中
      甚至聲請羈押時法官訊問時即應提出扣案之槍彈係他人所
      寄放之情，豈有置己有利之事絕口不提，反倒承認更重之
      製造槍枝及子彈之理？可見，被告事後否認犯行，顯係得
      知其製槍彈犯行係證人丁○○供出後，才為上開辯稱，應
      是臨訟復面臨重罪之審判始為之脫罪之詞，顯屬不實，而
      不可採信。
（六）至被告辯稱扣案之工具並非改造工具只是家庭用之一般工
      具等等，被告已於警詢中陳稱是以老虎夾等物品用來改造
      槍及彈、以銅油擦拭子彈，於偵查中亦供稱扣案的改造工
      具是用來改造槍枝使用的，而於檢察官聲請羈押時於本院
      法官訊問時亦陳述係以（簡易）電鑽刨光子彈等語明確，
      是被告前開所辯已有可議；且經鑑定人丙○○於本院訊問
      時亦鑑定稱熱熔槍可以用來黏彈頭（符合被告所製造子彈
      之方式），銼刀可以拿來戳比較平滑一點、彈簧也可以當
      復進簧使用，鐵管只要大小適合亦可當成槍管使用等語屬
      實，是被告所辯顯有不實。至扣案工具雖無足以貫通阻鐵
      的強力電鑽及車床等，然被告係以2 段式槍管接合之方式
      黏合成完整之槍管，其既非以電鑽貫通槍管之方式為之；
      參以鑑定人亦鑑定稱製造槍枝之方式很多（有自行貫通槍
      管之方式、有直接拆卸玩具金屬槍管而換裝他人已貫通槍
      管之方式等不一而足），且被告亦可能因技術、有無相關
      設備工具，更為避免遭警查獲，而以託人裁鋸鐵管之方式
      再加以黏合之情，而無強力電鑽及車床等工具，是以縱未
      查獲有強力電鑽及車床等工具，尚不足以即因此認定被告
      無法改造槍枝。且鑑定人於本院鑑定時亦係在無任何工具
      的情況下即可將整枝槍予以拆解完成並再予以組合完成，
      顯見只要是有合適之槍枝零件如槍管即能在無須任何工具
      之情形下完成換裝槍管而改造具有殺傷力之槍枝，是被告
      前開所辯亦顯有不實。
（七）綜上，被告先前之自白並無出於不正訊問方法之情事，即
      應認為乃任意性自白；且查其先後自白槍枝及子彈之製作
      方式，亦與實際扣案具殺傷力之槍枝及子彈之結構相符，
      ，是被告先前所為之自白確與事實相符，而得作為判決基
      礎，且有扣案之槍枝、子彈及工具可證，並有3 次的鑑定
      結果可證，復經鑑定人鑑定槍枝之改造情形亦與被告自白
      之情形相符，是被告持有子彈、製造槍枝及子彈之犯行明
      確，而被告前開種種辯解，顯屬事後卸責之詞，而不足採
      信。
肆、論罪科刑的理由：
一、論罪：
（一）查被告甲○○行為後，槍砲彈藥刀械管制條例已於94年1
      月26日經總統公布（同日實施）刪除第11條，並修正第8
      條，亦即將修正前第11條第1 項規定處罰之未經許可製造
      其他可發射金屬或子彈具有殺傷力之各式槍砲罪，移入修
      正後第8 條第1 項，並將法定刑由「5 年以上有期徒刑，
      併科新臺幣1 千萬元以下罰金」，提高為「處無期徒刑或
      5 年以上有期徒刑，併科新臺幣1 千萬元以下罰金」，經
      比較新舊法結果，以修正前之槍砲彈藥刀械管制條例第11
      條第1 項之規定，有利於被告，故依刑法第2 條第1項 後
      段之規定，應適用修正前之該條例第11條第1 項之規定論
      處。
（二）是被告甲○○於構成犯罪事實（一）即未經許可持有制式
      霰彈1 顆部分，係犯槍砲彈藥刀械管制條例第12條第4 項
      之持有子彈罪；而於構成犯罪事實（二）即未經許可，將
      原不具殺傷力之玩具手槍改造為可發射子彈具殺傷力之改
      造手槍部分，係犯修正前槍砲彈藥刀械管制條例第11條第
      1 項之未經許可製造其他可發射子彈具有殺傷力之槍砲罪
      ；至其未經許可，將金屬彈殼填充火藥後加裝金屬彈頭，
      而成具殺傷力子彈部分，係犯槍砲彈藥刀械管制條例第12
      條第1 項之未經許可製造子彈罪。
（三）接續犯：因槍砲彈藥刀械管制條例，係侵害社會法益之罪
      ，其製造之槍砲雖有數支，製造之子彈雖有多顆，但其製
      造行為僅一個，且侵害單一社會法益，均僅成立一罪。至
      被告甲○○製造其他可發射子彈具有殺傷力之槍砲及子彈
      後，加以持有之低度行為，應各為製造槍枝、子彈之高度
      行為所吸收，均不另論罪。
（四）想像競合犯：又被告基於一個接續製造之犯意，在相同地
      點、接近時間內接續製造上開改造槍枝及子彈，係以一個
      接續行為觸犯槍砲彈藥刀械管制條例第11條第1 項之未經
      許可製造其他可發射子彈具有殺傷力之槍砲罪及同條例第
      12條第1 項之未經許可製造子彈罪，應依刑法第55條想像
      競合犯之規定，從一較重之未經許可製造其他可發射子彈
      具有殺傷力之改造手槍罪論處。
（五）數罪併罰：被告所犯持有子彈（制式霰彈）、未經許可製
      造其他可發射子彈具有殺傷力之改造手槍2 罪，犯意各別
      、行為互殊，罪名亦不相同，應予以分別論罪，合併處罰
      之。被告持有制式霰彈部分，應係另行的犯意所為，公訴
      人認係為其後所為之製造子彈行為所吸收而不另論罪，尚
      有未洽，附此敘明。
二、科刑：
（一）主刑：審酌被告無視法令禁制，未經許可改造及持有具殺
      傷力手槍、子彈之犯罪動機、目的，及其製造槍彈之方式
      ，持有槍彈之數量，及雖未持以另犯他案，但對人身安全
      及社會治安所造成之潛在危害甚鉅、兼衡被告之智識程度
      、犯後雖曾坦承犯行，惟終為脫免刑責而飾詞卸責之態度
      等一切情狀，分別量處如主文所示之刑及併科罰金，並就
      罰金部分分別諭知罰金易服勞役之折算標準，且依法定其
      應執行刑，以資懲儆。
（二）從刑（沒收）：扣案如附表編號1 、2 、3 所示具殺傷力
      之改造手槍3 枝、編號19、20所示具殺傷力之改造子彈14
      顆及編號27之制式霰彈1 顆屬違禁物，不問屬於犯人與否
      ，依刑法第38條第1 項第1 款之規定宣告沒收；如附表編
      號5 至編號18、編號22至編號26所示之物，係被告所有供
      犯製造改造槍枝、製造改造子彈所用或預備之物，均應依
      刑法第38條第1 項第2 款之規定宣告沒收；至扣案如附表
      編號4 之玩具手槍，並不具有殺傷力、以及編號19所示之
      改造子彈3 顆、編號20所示之改造子彈4 顆及編號21 之
      土造子彈1 顆，業經送驗試射用罄等情，均有上開槍彈鑑
      定書在卷可憑，已均非屬違禁物，故均不予宣告沒收。
伍、適用法律依據：
（一）程序法方面：刑事訴訟法第299 條第1 項前段。
（二）實體法方面：修正前槍砲彈藥刀械管制條例第11條第1 項
      、槍砲彈藥刀械管制條例第12條第1 項、第4 項，刑法第
      2 條第1 項後段、第11條前段、第42條第2 項、第3 項、
      第51條第1 項第5 款、第7 款、第9 款、第38條第1 項第
      1 款、第2 款，罰金罰鍰提高標準條例第1 條前段、第2
      條，現行法規所定貨幣單位折算新台幣條例第2 條，判決
      如主文。
本案經檢察官鍾曉亞到庭執行職務。
中    華    民    國    94    年    5     月    20    日
                  刑事第四庭審判長法  官  王紋瑩
                                  法  官  楊麗文
                                  法  官  馮俊郎
以上正本證明與原本無異。
中　　華　　民　　國　　94　　年　　5 　　月　　23　　日
                                  書記官  鄧雪怡
附錄本案論罪科刑法條全文：
＊修正前槍砲彈藥刀械管制條例第11條第1項：
未經許可，製造、販賣或運輸第4 條第1 項第1 款所稱其他可
發射金屬或子彈具有殺傷力之各式槍砲者，處5 年以上有期徒刑
，併科新臺幣1,000 萬元以下罰金。
【未經許可，轉讓、出租或出借前項所列槍砲者，處3 年以上
10年以下有期徒刑，併科新臺幣700 萬元以下罰金。
意圖供自己或他人犯罪之用，而犯前2 項之罪者，處無期徒刑
或7 年以上有期徒刑，併科新臺幣1000萬元以下罰金。
未經許可，持有、寄藏或意圖販賣而陳列第1 項所列槍砲者，
處1 年以上7 年以下有期徒刑，併科新臺幣700 萬元以下罰金。
第1 項至第3 項之未遂犯罰之。】
＊槍砲彈藥刀械管制條例第12條第1項、第4項：
未經許可，製造、販賣或運輸子彈者，處1 年以上7 年以下有
期徒刑，併科新台幣500 萬元以下罰金。
【未經許可，轉讓、出租或出借子彈者，處6 月以上5 年以下
有期徒刑，併科新台幣300 萬元以下罰金。
意圖供自己或他人犯罪之用，而犯前2 項之罪者，處3 年以上
10 年 以下有期徒刑，併科新台幣700 萬元以下罰金。】
未經許可，持有、寄藏或意圖販賣而陳列子彈者，處5 年以下
有期徒刑，併科新台幣300 萬元以下罰金。
第1 項至第3 項之未遂犯罰之。
附表：
┌──┬─────────────┬────┬────┐
│編號│物      品      名      稱│查扣數量│所 有 人│
├──┼─────────────┼────┼────┤
│1   │仿COLT廠CALIBER 25型半自動│1 枝    │甲 ○ ○│
│    │手槍製造之金屬玩具手槍換裝│        │        │
│    │土造金屬槍管而成之改造手槍│        │        │
│    │（槍枝管制編號0000000000，│        │        │
│    │具殺傷力）                │        │        │
├──┼─────────────┼────┼────┤
│2   │仿BERETTA廠84型半自動手槍 │1 枝    │同    上│
│    │製造之玩具手槍換裝土造金屬│        │        │
│    │槍管而成之改造手槍（槍枝管│        │        │
│    │制編號0000000000，具殺傷力│        │        │
│    │）                        │        │        │
├──┼─────────────┼────┼────┤
│3   │仿FN廠1910型半自動手槍製造│1 枝    │同    上│
│    │之玩具手槍換裝土造金屬槍管│        │        │
│    │而成之改造手槍（槍枝管制編│        │        │
│    │號0000000000，具殺傷力）  │        │        │
├──┼─────────────┼────┼────┤
│4   │仿FN廠1910型半自動手槍製造│1 枝    │同    上│
│    │之玩具手槍（槍枝管制編號  │        │        │
│    │0000000000，不具殺傷力）  │        │        │
├──┼─────────────┼────┼────┤
│5   │改造用槍管                │3 枝    │同    上│
├──┼─────────────┼────┼────┤
│6   │銼刀                      │5 把    │同    上│
├──┼─────────────┼────┼────┤
│7   │剪刀                      │1 把    │同    上│
├──┼─────────────┼────┼────┤
│8   │扳手                      │2 把    │同    上│
├──┼─────────────┼────┼────┤
│9   │銅油                      │1 罐    │同    上│
├──┼─────────────┼────┼────┤
│10  │熱熔槍                    │1 枝    │同    上│
├──┼─────────────┼────┼────┤
│11  │彈簧                      │3 條    │同    上│
├──┼─────────────┼────┼────┤
│12  │鐵鎚                      │2 把    │同    上│
├──┼─────────────┼────┼────┤
│13  │老虎夾                    │3 個    │同    上│
├──┼─────────────┼────┼────┤
│14  │鉗子                      │6 把    │同    上│
├──┼─────────────┼────┼────┤
│15  │螺絲起子                  │6 把    │同    上│
├──┼─────────────┼────┼────┤
│16  │游標尺                    │1 把    │同    上│
├──┼─────────────┼────┼────┤
│17  │電鑽（電動牙刷裝置器）    │1 支    │同    上│
├──┼─────────────┼────┼────┤
│18  │紅外線狙擊鏡              │1 組    │同    上│
├──┼─────────────┼────┼────┤
│19  │由玩具金屬彈殼加裝直徑約8.│10顆（鑑│同    上│
│    │7mm金屬彈頭組合而成之改造 │驗後餘7 │        │
│    │子彈（採樣3顆試射，2顆可擊│顆）    │        │
│    │發，認具殺傷力；1顆無法擊 │        │        │
│    │發，認不具殺傷力）        │        │        │
├──┼─────────────┼────┼────┤
│20  │由玩具金屬彈殼加裝直徑約8.│11顆（鑑│同    上│
│    │5mm金屬彈頭組合而成之改造 │驗後餘7 │        │
│    │子彈（採樣4顆試射，均可擊 │顆）    │        │
│    │發，認具殺傷力）          │        │        │
├──┼─────────────┼────┼────┤
│21  │土造子彈（具直徑約8.8mm金 │1 顆（鑑│同    上│
│    │屬彈頭，經試射，可擊發，認│驗用罄）│        │
│    │具殺傷力）                │        │        │
├──┼─────────────┼────┼────┤
│22  │玩具金屬彈殼              │41顆    │同    上│
├──┼─────────────┼────┼────┤
│23  │土造金屬彈殼              │7 顆    │同    上│
├──┼─────────────┼────┼────┤
│24  │金屬彈頭                  │46顆    │同    上│
├──┼─────────────┼────┼────┤
│25  │自爆竹取下之火藥          │3 罐    │同    上│
├──┼─────────────┼────┼────┤
│26  │引信                      │12條    │同    上│
├──┼─────────────┼────┼────┤
│27  │制式霰彈                  │1 顆    │同    上│
└──┴─────────────┴────┴────┘
